臺灣彰化地方法院刑事判決　　　　　　　　　　　　九十三年度訴字第一一六八號
　　公　訴　人　臺灣彰化地方法院檢察署檢察官
　　被　　　告　甲○○
右列被告因違反毒品危害防制條例案件，經檢察官提起公訴（九十三年度毒偵字第二
八九五號），本院依刑事訴訟法第二百七十三條之一第一項之規定，裁定改用簡式審
判程序判決如左：
    主  文
甲○○連續施用第壹級毒品，累犯，處有期徒刑壹年貳月，扣案之海洛因貳包（合計
毛重肆點參公克，含有包裝袋貳個）沒收銷燬之；又連續施用第貳毒品，累犯，處有
期徒刑陸月，扣案之安非他命肆包（合計毛重柒點伍公克，含包裝袋肆個）及玻璃吸
食器壹支，均沒收銷燬之；主刑部分，應執行有期徒刑壹年陸月。
    事  實
一、甲○○（原名吳松祈）前因違犯懲治盜匪條例案件，而經臺灣高等法院臺中分院
    判處有期徒刑六年，並先於民國七十九年十月四日入監執行，至八十一年十一月
    四日時即因縮短刑期假釋出監（假釋期間至八十五年九月六日），惟其假釋期間
  後因故經撤銷假釋，即再於八十五年七月二十三日再次入監執行，至八十七年八
    月十七日即再度因縮短刑期假釋出監，至八十九年三月十六日因假釋期滿未經撤
    銷而以執行完畢論。又其前因施用毒品案件，經本院裁定送觀察、勒戒後，認為
    無繼續施用傾向後，於九十二年十二月十八日將其釋放，並由臺灣彰化地方法院
    檢察署檢察官以九十二年度毒偵字第二三五五號、第二九一四號為不起訴處分確
    定。詎其仍不知悔改，復基於施用第一級毒品海洛因之概括犯意，自九十三年二
    月中旬某日起，至同年八月十六日中午某時止，在彰化縣田中鎮○○段二九八地
    號處之鐵皮屋內及彰化縣田中鎮○○○道路等處所，以將海因摻入香煙後點燃吸
    食其煙之方式，連續施用第一級毒品海洛因多次，平均每天施用一次；其另基於
    施用第二級毒品安非他命之概括犯意，自九十三年六月中旬某日起，至同年八月
    十三日止，在彰化縣田中鎮○○○道路旁等處，以將安非他命置於玻璃球吸食器
    內點火燒烤之方式，連續施用第二級毒品安非他命多次，平均一星期施用一次，
    嗣為警於九十三年八月十六日十七時五十分許，在彰化縣田中鎮○○段二九八地
    號處之鐵皮屋為警查獲，並當場扣得第一級毒品海洛因二包（合計毛重約四‧三
    公克，含包裝袋二個）、第二級毒品安非他命四包（合計毛重約七‧五公克，含
    包裝袋四個）及玻璃吸食器一支等物，始知上情。
二、案經彰化縣警察局田中分局報告臺灣彰化地方法院檢察署檢察官偵查起訴。
    理  由
一、訊據被告甲○○對其前揭連續施用第一級、第二級毒品之犯罪事實均坦白承認，
    且其為警查獲時，經警採集其尿液送驗，結果確呈嗎啡及甲基安非他命陽性反應
    ，此有彰化縣衛生局煙毒尿液檢驗成績書一紙附卷可稽，並有第一級毒品海洛因
    二包（合計毛重約四‧三公克，含包裝袋二個）、第二級毒品安非他命四包（合
    計毛重約七‧五公克，含包裝袋四個）及玻璃吸食器一支等物扣案可資佐證，此
    外；復有，刑案資料查註紀錄表及全國施用毒品案件紀錄表各一份附卷可相佐證
    ，足認其自白與事實相符而得採信，是被告犯行堪予認定，應依法予以論科。
二、核被告甲○○所為，係犯毒品危害防制條例第十條第一項、第二項之施用第一級
    、第二級毒品罪。其施用毒品前、後持有毒品及專供施用毒品器具之行為，已為
    其施用毒品犯行所吸收，不另論處。又其先後多次施用第一級毒品海洛因及第二
    級毒品安非他命之行為，均時間緊接、所犯構成要件相同，顯皆係基於概括犯意
    為之，均應依連續犯之規定論以一罪，並各依法加重其刑。再被告前因違犯懲治
    盜匪條例案件，而經臺灣高等法院臺中分院判處有期徒刑六年，甫於八十九年三
    月十六日因假釋期滿未經撤銷而以執行完畢論（此部分起訴書並未記載），此有
    臺灣彰化地方法院檢察署被告之刑案資料查註紀錄表在卷可參，其於受有期徒刑
    之執行完畢後，五年以內再犯本件有期徒刑以上之罪，為累犯，故其連續施用第
    一級毒品及連續施用第二級毒品之罪均應依法遞加重其刑。其所犯二罪間，犯意
    各別、行為互殊，應分別論罰。爰審酌被告犯罪之動機、目的、方法、手段、所
    生危害，其前有犯罪記錄，品行不佳，及其犯後對其犯行坦白承認，犯後態度尚
    稱良好等一切情狀，分別量處如主文所示之刑，並定其應執行之刑，以示懲儆。
    至扣案之海洛因二包及安非他命四包係毒品，而用以包裝海洛因之塑膠袋二個及
    用以包裝安非他命塑膠袋四個，因其上所附著之毒品已難以析離，自應全部視為
    毒品，另扣案之玻璃吸食器一支，係為被告所有，且專供其施用第二級毒品安非
    他命所用之物，此業據被告供明在卷，故均應依同條例第十八條第一項前段之規
    定宣告沒收並諭知銷燬。
三、據上論斷，應依刑事訴訟法第二百七十三條之一第一項、第二百九十九條第一項
    前段，毒品危害防制條例第十條第一項、第二項、第十八條第一項前段，刑法第
    十一條前段、第五十六條、第四十七條、第五十一條第五款，判決如主文。
本案經檢察官黃玉琪到庭執行職務。
中      華      民      國    九十三    年      十      月     十三     日
                                  臺灣彰化地方法院刑事第一庭
                                      法      官  葛  永  輝
右正本證明與原本無異。
如不服本判決，應於判決送達後十日內向本院提出上訴狀( 須附繕本 )。
                                      法院書記官  施  惠  卿
中      華      民      國    九十三    年      十      月     十三     日
毒品危害防制條例第十條
施用第一級毒品者，處六月以上五年以下有期徒刑。
施用第二級毒品者，處三年以下有期徒刑。
